# 股份支付的一个问题

提问人：rainy418 时间：2011-06-23 15:26:41
第一百四十三条　公司不得收购本公司股份。但是，有下列情形之一的除外： 　　（一）减少公司注册资本； 　　（二）与持有本公司股份的其他公司合并； 　　（三）将股份奖励给本公司职工； 　　（四）股东因对股东大会作出的公司合并、分立决议持异议，要求公司收购其股份的。 　　公司因前款第（一）项至第（三）项的原因收购本公司股份的，应当经股东大会决议。公司依照前款规定收购本公司股份后，属于第（一）项情形的，应当自收购之日起十日内注销；属于第（二）项、第（四）项情形的，应当在六个月内转让或者注销。 　　公司依照第一款第（三）项规定收购的本公司股份，不得超过本公司已发行股份总额的百分之五；用于收购的资金应当从公司的税后利润中支出；所收购的股份应当在一年内转让给职工。 会计处理如何体现“从税后利润中支付”呢？
借：库存股贷：银行存款 借：管理费用或生产成本等 贷：资本公积——其他资本公积 借：银行存款 资本公积——其他资本公积——股本溢价贷：库存股

回答人：chenyiwei
根据股份支付准则的应用指南：
三、回购股份进行职工期权激励 企业以回购股份形式奖励本企业职工的，属于权益结算的股份支付，应当进行以下处理：
（一）回购股份 企业回购股份时，应当按照回购股份的全部支出作为库存股处理，同时进行备查登记。 （二）确认成本费用按照本准则对职工权益结算股份支付的规定，企业应当在等待期内每个资产负债表日按照权益工具在授予日的公允价值，将取得的职工服务计入成本费用，同时增加资本公积（其他资本公积）。 （三）职工行权 企业应于职工行权购买本企业股份收到价款时，转销交付职工的库存股成本和等待期内资本公积（其他资本公积）累计金额，同时，按照其差额调整资本公积（股本溢价）。
因此，公司法规定的“用于收购的资金应当从公司的税后利润中支出”更多地是对可用资金额度的一种限制，即所动用的资金不得超过可分配的税后利润。为了体现这部分税后利润以后不能再用于分配，公司也可以通过股东大会决议程序之后，将相应金额的未分配利润转入任意盈余公积。

提问人：qjr1124 时间：2012-08-28 18:09:34
企业回购股份时，应当按照回购股份的全部支出作为库存股处理，同时进行备查登记。
"全部支出作为库存股处理" 这里如何理解?假设库存股的金额非常大,在披露的时候会不会把股本的金额减出一个负数呢?

回答人：chenyiwei
“减：库存股”是在股本和资本公积以下的项目，并且是单列的，因此尽管库存股以成本列报，但不会导致资产负债表上的股本或者资本公积出现负数的。